【裁判字號】    97,簡上,169
【裁判日期】    970926
【裁判案由】    竊盜
【裁判全文】
臺灣嘉義地方法院刑事判決             97年度簡上字第169號
    上  訴  人  臺灣嘉義地方法院檢察署檢察官
    被      告  甲○○
                        96號.
上列上訴人因竊盜案件，不服本院嘉義簡易庭中華民國97年5月
28日97年度嘉簡字第669號第一審判決（聲請簡易判決處刑案號
：臺灣嘉義地方法院檢察署97年度偵緝字第86號），提起上訴，
本院管轄之第二審合議庭判決如下：
    主  文
上訴駁回。
    事實及理由
一、本案經本院審理結果，認第一審以被告甲○○與乙○○（該
    部分由本院另案審理中）共同犯竊盜罪，依刑法第28條、第
    320 條第1項、第41條第1項前段，刑法施行法第1條之1第1
    項、第2項前段，判處被告有期徒刑4月，如易科罰金，以新
    臺幣1千元折算1日，其認事、用法及量刑均無不當，應予維
    持，並引用第一審判決書記載之事實、證據及理由（如附件
    ）。
二、公訴人上訴意旨略以：被告甲○○與乙○○究竟何人為本件
    共同竊盜犯行之主謀，原審判決未加以調查，有未盡調查能
    事之違法，且被告甲○○在偵查過程中，曾否認犯行，且雖
    嗣後坦承犯行，但對案情之說明，反覆不一，避重就輕，原
    審量處有期徒刑4月，顯然過輕等語。
三、按共同實施（行）犯罪行為之人，在合同意思範圍以內，各
    自分擔犯罪行為之一部，相互利用他人之行為，以達其犯罪
    之目的者，即應就全部所發生之結果共同負責，此最高法院
    28年上字第3110號判例著有明文，因此，刑法共同正犯之成
    立，只要共犯間有犯意聯絡、行為分擔即可，何人主謀，何
    人提議，均與共同正犯之成立無涉。查共犯乙○○經本院以
    證人身分傳喚，並未到庭作證，惟本件被告甲○○對於公訴
    人聲請簡易判決書所列其與乙○○利用不知情之丙○○共同
    竊取系爭挖土機之犯行坦承不諱，再參酌原審簡易判決所引
    用之其他相關證據，足認被告甲○○之自白與事實相符，則
    公訴人所指被告甲○○與乙○○共同利用不知情之丙○○竊
    取系爭挖土機之犯罪事實已足認定，原審判決並無未盡調查
    之違法；又按刑之量定，係實體法上賦予法院得為自由裁量
    之事項，倘其未有逾越或濫用法律所規定裁量之外部及內部
    性界限，並符合法規範之體系及目的，遵守一般有效之經驗
    及論理法則，即不得任意指為違法（最高法院75年臺上字第
    7033號判例參照）。原審審酌被告國中畢業之智識程度，有
    違反槍砲彈藥刀械管制條例、毒品等前案紀錄，並曾於93年
    間因竊盜案件，經臺灣南投地方法院檢察署檢察官為緩起訴
    處分，竟不知悔改，再為本件犯行，犯後係經通緝始到案，
    惟於偵查中坦承犯行，態度尚可，竊取之挖土機價值約新台
    幣30萬元，已發還被害人郭子宜，及其犯罪動機、目的、手
    段等一切情狀，在法定刑度內加以考慮而為量刑，妥適反應
    其所認定之犯罪事實與全案情節，罰當其罪，自難認係違法
    失當，綜上，上訴人上訴意旨指摘原判決未盡調查及量刑不
    當，俱無理由，應併予駁回。
四、依刑事訴訟法第455條之1第1項、第3項、第373條、第368條
    ，判決如主文。
本案經檢察官王輝興到庭執行職務。
中    華    民    國    97    年    9     月    26    日
                  刑事第六庭審判長法  官  林信旭
                                  法  官  黃義成
                                  法  官  林坤志
上列正本證明與原本無異。
本件不得上訴。
中    華    民    國    97    年    9     月    26    日
                                  書記官  黃意雯


司法院資訊處製作；財團法人民間司法改革基金會備份。
